【裁判字號】    97,上易,655
【裁判日期】    971210
【裁判案由】    竊盜等
【裁判全文】
臺灣高等法院臺南分院刑事判決  九十七年度上易字第六五五號
上訴人
即被告  丙○○
上列上訴人因竊盜等案件，不服臺灣臺南地方法院九十七年度易
字第七九六號中華民國九十七年七月十八日第一審判決（起訴案
號：臺灣臺南地方法院檢察署九十七年度偵字第四三八三、四八
八五、六九七六號），提起上訴，本院判決如下：
    主    文
上訴駁回。
    事    實
一、丙○○前於民國（下同）九十四年間，曾因詐欺案件，經臺
    灣臺南地方法院判處有期徒刑四月確定，而於九十五年十二
    月七日縮刑期滿執行完畢，詎不知悔改。與戊○○二人平日
    以撿拾資源回收物營生，竟基於為自己不法所有之犯意聯絡
    ，而為下列犯行：
(一)九十六年六月二十一日上午七時許，丙○○騎乘無照之三輪
    拼裝車附載戊○○，行經臺南市○○區○○路二段三一九號
    甲○○經營之「大有汽車修護廠」前，因見該修理場外放置
    汽車鋁合金輪圈四只，丙○○、戊○○二人遂共同徒手竊取
    該四只輪圈，得手後載往變賣，再將所得之贓款新臺幣（下
    同）八百元朋分花用殆盡。
(二)九十七年三月十日上午六時許，丙○○、戊○○二人共乘上
    揭三輪車行經臺南市○區○○路九八四之一號旁工地，見乙○○所有之烤漆鋼板十八塊（價值約三千五百元）置放該處
    無人看管，二人遂共同徒手竊取該鋼板，得手後將出售得款
    一千五百元朋分花用。嗣丙○○、戊○○二人於九十七年三
    月十八日因竊取機車（詳如下述）為警查獲時，於上開竊取
    鋼板之犯行未被有偵查權之公務員或機關發覺前，向臺南縣
    警察局佳里分局警員自首坦承犯行，進而接受裁判。
(三)九十七年三月十八日下午四時許，丙○○、戊○○共乘上揭
    三輪車行經臺南市○區○○路九十巷一一三號前，見陳文發
    所有、車號NIB－925號重型機車（未懸掛車牌，引擎號碼為
    A0000000號）停放該處，乃共同徒手竊取該機車，得手後將
    該機車載往臺南縣西港鄉○○路與竹林路路口水圳處，並於
    該日晚間七時四十分許，放火焚燒該機車，欲燒燬無法拆卸
    之零件後，持剩下之鐵製零件變賣銷贓。適有臺南縣警察局
    佳里分局西港派出所警員巡邏經過發現，而查獲上情。
二、丙○○因竊取前述(一)之鋁合金輪圈，於九十七年二月十三日
    在臺南市警察局第三分局安中派出所接受警詢時，為逃避刑
    責，竟另行起意，訛稱未攜帶身份證件，並冒用己○○之名
    義應訊，嗣於當日下午三時三十一分許至三時四十五分許間
    ，接續在臺南市警察局第三分局之調查筆錄受詢問人欄、「
    己○○」口卡片、現場監視錄影帶蒐證照片上偽造「己○○
    」之署名共五枚，並按捺自己之指印而偽造己○○之指印共
    五枚。嗣因臺灣臺南地方法院檢察署檢察官傳訊己○○而查
    獲上情。
三、案經甲○○訴由臺南市警察局第三分局報告、丁○○訴由臺
    南縣警察局佳里分局報告、己○○告訴臺灣臺南地方法院檢
    察署偵查起訴。
    理    由
一、上犯罪事實，迭據被告丙○○於警詢、偵查中，及原審審理
    時供承不諱，且據共同被告戊○○自白證實，並有告訴人甲○○、丁○○、乙○○於警詢、偵查中指述、證人己○○於
    偵查中證述，復有現場監視錄影翻拍照片十幀、蒐證照片七
    幀、扣押物品目錄表、贓物認領保管單及臺南市警察局第三
    分局調查筆錄、「己○○」口卡片、現場監視錄影翻拍照片
    上偽造之「己○○」署名五枚、丙○○按捺自己指印所偽造
    之己○○指印五枚在卷足資佐證，被告自白與事實相符，事
    證明確，被告丙○○犯行堪以認定。
二、核被告丙○○與戊○○先後三次共同竊取他人財物所為，係
    犯刑法第三百二十條第一項之竊盜罪。被告丙○○另冒用「
    己○○」名義應訊，並於臺南市警察局第三分局調查筆錄、
    口卡片、監視錄影翻拍照片上偽造己○○署名與指印之行為
    ，則係犯刑法第二百十七條第一項偽造署押罪。被告丙○○
    與戊○○就竊盜行為，有犯意聯絡及行為分擔，為共同正犯
    。被告丙○○於接受警詢時，先後在調查筆錄、口卡片、監
    視錄影翻拍照片上偽造署名、指印，乃基於同一逃避刑責之
    目的，侵犯之法益亦屬相同，應認屬接續之一行為，僅論以
    一偽造署押罪。被告丙○○就事實一(一)所述之犯罪事實，係
    於九十七年三月十八日另案為警查獲後，接受警詢時，自行
    供出而自首坦承犯行，進而接受裁判，有臺南縣警察局佳里
    分局之警訊筆錄可憑（見警卷第五、十一、十二頁），該部
    分犯行自應依自首之規定減輕其刑。被告丙○○前於九十四
    年間，曾因詐欺案件，經原審法院九十五年度簡字第一七三
    號判處有期徒刑四月確定，於九十五年十二月七日縮刑期滿
    執行完畢，於五年以內故意再犯本件有期徒刑以上之罪，為
    累犯，應加重其刑。被告丙○○三次竊盜犯行與偽造署押犯
    行，均犯意個別，行為亦屬不同，應予分論併罰。
三、原審以被告丙○○準備程序中就犯罪事實為有罪之陳述，依
    簡式審判程序進行審判，適用刑法第二十八條、第三百二十
    條第一項、第二百十七條、第六十二條前段、第四十七條第
    一項、第五十一條第五款、第二百十九條，刑法施行法第一
    條之一規定，量處被告丙○○所犯竊盜三罪，分別有期徒刑
    肆月、月、肆月；所犯偽造署押罪有期徒刑月。並定執
    行刑為有期徒刑捌月。被告丙○○在臺南市警察局第三分局
    調查筆錄上所偽造之「己○○」署名二枚、指印二枚（見警
    卷第一、三頁），在口卡片所偽造之「己○○」署名一枚、
    指印一枚（見警卷第九頁），及監視錄影翻拍照片下方偽造
    之「己○○」署名一枚、指印一枚，依刑法第二百十九條規
    定沒收。本院經核原判決認事用法，均無不合，量刑亦屬妥
    適。被告上訴意旨，指摘原判決量刑過重，為無理由，應予
    駁回。
四、被告經合法傳喚，無正當理由不到庭，不待其陳述逕行判決
    。
五、據上論斷，應依刑事訴訟法第三百六十八條、第三百七十一
    條，判決如主文。
本案經檢察官郭珍妮到庭執行職務。
中    華    民    國    97    年    12    月    10    日
                    刑事第一庭審判長法官  黃  崑  宗
                                    法官  王  明  宏
                                    法官  蔡  長  林
以上正本證明與原本無異。
不得上訴。
                                  書記官  李  培  薇
中    華    民    國    97    年    12    月    11    日
附錄本案論罪科刑法條全文：
刑法第三百二十條第一項（竊盜罪）：
  意圖為自己或第三人不法之所有，而竊取他人之動產者，為竊
盜罪，處五年以下有期徒刑、拘役或五百元以下罰金。
刑法第二百十七條第一項（偽造署押罪）：
  偽造印章、印文或署押，足以生損害於公眾或他人者，處三年
以下有期徒刑。


司法院資訊處製作；財團法人民間司法改革基金會備份。
